【裁判字號】    96,簡上,163
【裁判日期】    970114
【裁判案由】    傷害
【裁判全文】
臺灣士林地方法院刑事判決             96年度簡上字第163號
上  訴  人  臺灣士林地方法院檢察署檢察官
上  訴  人  乙○○
即  被  告
上列上訴人因傷害案件均不服本院士林簡易庭於民國96年6 月21
日所為96年度簡字第378 號第一審刑事簡易判決（起訴案號：96
年度偵字第2413號），分別提起上訴，本院管轄之第二審合議庭
判決如下：
    主  文
原判決撤銷。
乙○○傷害人之身體，處有期徒刑陸月，如易科罰金以新台幣壹
仟元折算壹日，減為有期徒刑參月，如易科罰金以新台幣壹仟元
折算壹日，緩刑貳年。皮帶壹條沒收。
    事  實
一、乙○○於民國95年10月4日16時許，在臺北市○○區○○街
    44巷13號1 樓友人甲○○住處打麻將時，因細故與丙○○發
    生爭執，竟基於傷害人身體之犯意，以其所有之皮帶（頭部
    為金屬製，業經本院扣押在案）揮打丙○○，致丙○○受有
    頭部外傷合併腦震盪、鼻挫傷合併出血及撕裂傷、右手挫傷
    等傷害。
二、案經被害人丙○○訴由臺北市政府警察局南港分局報告臺灣
    士林地方法院檢察署檢察官偵查起訴。
    理  由
一、上揭犯罪事實，業據被告乙○○於本院審理時坦承不諱，並
    經證人甲○○於本院審理中結證屬實，此外復有國防醫學院
    三軍總醫院附設民眾診療服務處95年10月4 日診斷證明書一
    紙及被害人受傷照片二張附卷可稽（見96年度偵字第2413號
    偵查卷第12頁、第20頁、第21頁），事證明確，被告犯行堪
    予認定。
二、檢察官依循告訴人之請求提起上訴略稱：被告惡性重大，犯
    後態度不佳，認原審判處有期徒刑6 月顯屬過輕，請予撤銷
    原判決，改判處較重之刑。被告上訴意旨略稱：原審量刑過
    重等語。惟刑之量定係實體上賦予法院自由裁量之事項，倘
    未逾越法律規定之範圍，且無濫用權限之情事，即不得任意
    指摘為違法或不當。經查被告所犯之罪，法定刑為3 年以下
    有期徒刑、拘役或1 千元以下罰金。原審斟酌被告素行尚可
    ，此次因一時失慮，致犯本罪，並一再表明願與告訴人和解
    之意，惟經告訴人堅拒，終未能達成和解，暨其犯罪手段、
    智識程度及告訴人雖幸已無大礙，然其主要係頭部、顏面之
    重要部位遭被告攻擊成傷等一切情狀，量處有期徒刑6 月，
    原審量刑並未逾越法律規定之範圍，且與刑法總則所定量刑
    標準無違背，無濫用權限之情事，被告稱量刑過重，檢察官
    稱量刑過輕，提起上訴，均為無理由。
三、核被告所為，係犯刑法第277 條第1 項之傷害罪。原審以被
    告罪證明確，量處被告有期徒刑6 月，如易科罰金以新台幣
    1 千元折算1 日，固非無見，惟被告係以皮帶揮打被害人，
    並無以麻將牌尺毆打被害人，此業經被告供述明確，並經證
    人甲○○於本院審理中結證屬實，原審認定被告係以麻將牌
    尺毆打被害人，尚有未洽，且原審判決後，中華民國九十六
    年罪犯減刑條例（下稱減刑條例）於96年7 月4 日公布，同
    年7 月16日起施行，本件被告之犯罪時間係於96年4 月24日
    前，核與減刑條例第2 條第1 項第3 款之規定相符，應減其
    宣告刑二分之一，原審未及適用減刑條例，亦有未恰，檢察
    官及被告上訴雖均無理由，仍屬無可維持，應由本院撤銷改
    判。爰審酌被告品行、犯罪動機、目的、手段、生活狀況、
    智識程度、及雖未能達成和解，惟於本院審理時，已先賠償
    被害人新台幣15萬元等一切情狀，量處如主文第二項所示之
    宣告刑，並諭知易科罰金之折算標準，又被告之犯罪時間係
    於96年4 月24日前，核與減刑條例第2 條第1 項第3 款之規
    定相符，依法減輕其宣告刑二分之一，及諭知易科罰金之折
    算標準。又被告前未曾受有期徒刑以上刑之宣告，有臺灣高
    等法院被告前案紀錄表在卷足稽，因一時疏失，致罹刑典，
    事後亦坦承犯行，並已賠償被害人15萬元，經此刑之宣告後
    ，應知警惕而無再犯之虞，本院因認暫不執行其刑為當，予
    以宣告緩刑2 年，用啟自新。被告用以揮打被害人之皮帶，
    係其所有且供犯罪所用之物，業據被告供明，應併予宣告沒
    收。
據上論斷，應依刑事訴訟法第455 條之1 第1 項、第3 項、第36
9 條第1 項前段、第364 條、第299 條第1 項前段，刑法第277
條第1 項、第41條第1 項前段、第74條第1 項第1 款，刑法施行
法第1 條之1 第1 項、第2 項前段，中華民國九十六年罪犯減刑
條例第2 條第1 項第3 款、第7 條、第9 條，判決如主文。
本案經檢察官翁偉倫到庭執行職務
中    華    民    國    97     年    1    月    14日
                  刑事第一庭審判長法  官
                                  法  官
                                  法  官
中    華    民    國    97     年    1    月    14日
                                  書記官
本件不得上訴。
中華民國刑法第277條
（普通傷害罪）
傷害人之身體或健康者，處 3 年以下有期徒刑、拘役或 1 千元
以下罰金。
犯前項之罪因而致人於死者，處無期徒刑或 7 年以上有期徒刑；
致重傷者，處3 年以上10年以下有期徒刑。


司法院資訊處製作；財團法人民間司法改革基金會備份。
